

Sergio Pérez Bautista Edad: 24 años

Dirección: Corona del Rosal #402 Col. Juan C. Doria Pachuca

Hidalgo.

Teléfono: 7711056030

E-mail: perez.sergiob@gmail.com

E-mail alternativo: serchcode@gmail.com Website: https://sergioperez.herokuapp.com/



Resumen Profesional

Antes de concluir mi educación universitaria comencé en el ámbito del desarrollo de software, comenzando en el 2016 uniéndome a "Provisión", empresa en la que colaboré como analista y programador de sus plataformas, terreno fácil y vendelo fácil. Pasado un año me uno a una empresa de desarrollo de software "Team developers" apoyando en el análisis y desarrollo de plataformas web que dan soporte a procesos para el Gobierno del estado de Hidalgo. En 2018 comienzo como desarrollador backend y frontend para "Iupick" una startup con sede en CDMX especializada en logística para plataformas de ecommerce.



Experiencia Laboral

Analista de sistemas y programador (Marzo 2016 – Febrero 2017)

Provisión –CDMX

Desarrollo de CRM "Terreno Fácil". La plataforma consiste en el registro de personas que desean adquirir un terreno con facilidades de pago. Está plataforma mejoró el contacto inmobiliaria-cliente. Desarrollo de E-Commerce "Vendelo Fácil". Comencé la primera etapa de desarrollo de este e-commerce el cual estaba pensado principalmente para la venta de autos.

Analista Programador (Marzo 2017 – Abril 2018)

Team Developers - Hidalgo

Desarrollo y análisis de diferentes proyectos entre los cuales destacan: CRM para el Instituto Hidalguense de Competitividad Empresarial (IHCE) y CRM para la Escuela Normal del Valle del Mezquital.

Desarrollador backend - frontend (Abril 2018 - Actual)

lupick - CDMX

Desarrollo backend python para el panel de administración de iupick, creación desarrollo y mantenimiento de API e implementación de servicios de los principales transportistas (fedex, dhl , estafeta), desarrollo frontend javascript del mapa de logística para ecommerce implementado en diversas plataformas (shopify, magento, woocommerce).

Formación Académica

Año: 2012-2016

Plan de estudios Licenciatura en Sistemas Computaciones concluido en la Universidad Autónoma del Estado de Hidalgo (UAEH).

Aptitudes Técnicas

Lenguajes de programación: Conocimientos en Php , Python , c++,

JavaScript

Frameworks Frontend: Desarrollo en Bootstrap, Materialize,

Foundation, css3, Jquery

Frameworks web: Conocimientos en Django, React ,Laravel,

Odoo

Plataformas de desarrollo colaborativo: Uso de plataforma de git y github, asana,

trello

Manejador de base de datos: Conocimientos en Mysql, Sqlserver,

PostgreSQL

Sistemas Operativos: Conocimientos en Windows, Linux

Manejo de servicios en la nube: Conocimientos en Heroku, Amazon, Firebase

Certificaciones

Certificado en desarrollo de aplicaciones web con lenguaje de programación Python y uso del framework Django, expedido por la empresa Fixtergeek.

Certificado en desarrollo de aplicaciones web con lenguaje de programación JavaScript, usando el framework React.js, expedido por la empresa Fixtergeek.

^{®⊕}Idiomas

Inglés, contando con certificación TOEFL.

Información Adicional

Soy una persona proactiva y autodidacta, siempre busco aprender más sobre las tecnologías para el desarrollo web. Me gusta asistir a eventos de desarrollo web en México y conocer personas con el mismo gusto. En lo laboral, me gusta trabajar en equipo; siempre se aprende algo nuevo de los demás y resolver problemas complejos en conjunto resulta más sencillo.